【裁判字號】    95,上訴,2069
【裁判日期】    951128
【裁判案由】    公共危險等
【裁判全文】
臺灣高等法院刑事判決                95年度上訴字第2069號
上  訴  人    台灣桃園地方法院檢察署檢察官
被      告    甲○○
              丙○○
上列上訴人因被告公共危險等案件，不服臺灣桃園地方法院九十
四年度訴字第一六七八號，中華民國九十五年三月廿二日第一審
判決（起訴案號：臺灣桃園地方法院檢察署九十三年度偵字第一
九五六八號），提起上訴，本院判決如下：
    主  文
上訴駁回。
    理  由
一、本案經本院審理結果，認第一審判決對被告丙○○、甲○○
    均為無罪之諭知，核無不當，應予維持，並引用第一審判決
    書記載之證據及理由（如附件）。
二、檢察官上訴意旨略以：告訴人劉廷益（原名丁○○）自警訊
    、偵查及原審均指陳被告甲○○強行推銷高梁酒不成，旋即
    二次施恐嚇，並於其報案三、四小時後之凌晨，其住家鐵門
    及門前汽車即遭潑油漆，另停於路旁小貨車並遭縱火等情一
    致。反係被告甲○○、丙○○對高梁酒係告訴人訂購一節，
    供証不一，並確因此有與告訴人口角而生嫌隙。另告訴人自
    陳除此外，未與他人有何過節，又錄影帶拍得毀損、縱火過
    程，一人手指告訴人住宅，另一人即依指示朝住宅潑油漆，
    顯係針對告訴人而來。參以被告丙○○前有毆打便利商店店
    員及妨害自由之前科，則二被告於強銷高梁酒不成而為前開
    恐嚇、毀損及縱火，不無可能，原審未審酌前揭事証，其認
    定事實有違經驗法則，請求撤銷改判等語。
三、經查：
    （一）告訴人雖曾於警訊指訴於民國九十三年八月廿八日下
          午五時許，被告等人至其住處強銷高梁酒一事未成，
          即施恐嚇要其小心一點並賴著不走，其乃商請其姨丈
          李文異及廠商曾國安前來處理，嗣予八千元（新台幣
          ，下同）由曾國安請被告等人去吃飯一節，然於同年
          九月四日第一次警訊時未曾言及，反至第二次即九月
          十日之警訊筆錄方為指稱，又於原審詰問時，先稱「
          被告離開前沒有說什麼，是後來報警後」，後又改稱
          是「他們要走的時候，有跟我說叫我小心一點」，先
          後不一，復與原指訴於其拒絕強銷時，即施恐嚇之時
          點不同，且被告等人係其請曾國安帶往晚餐，則離開
          時在場証人李文異及曾國安均於原審結証，被告等人
          離開時，未聽聞被告有對告訴人說任何話（參見原審
          九十四年十一月三日及九十五年一月十九日審理筆錄
          ），乃告訴人之指訴，顯有可議。
    （二）另告訴人指訴於同年九月三日與被告等人至桃園縣政
          府警察局平鎮分局平鎮派出所協調前開銷售高梁酒事
          宜不成，於該派出所門口，二被告再恐嚇要其小心一
          點一節，經被告辯稱是日告訴人於派出所已酒醉，無
          法協商，其並有一任職楊梅分局警員友人陪同前往，
          其要無可能於派出所門口及其警員友人面前對其施恐
          嚇，核與告訴人亦自承確有呈酒醉狀態，於派出所亦
          僅被告丙○○與派出所員警交談，其亦確有楊梅分局
          友人陪同等情相符，則告訴人既已酒醉無法協商，並
          有任職警員友人陪同，且係於派出所門口，衡諸常情
          ，一般人要無在該情境下施恐嚇，自陷險境，況若確
          有恐嚇情事，告訴人大可請該警員友人作証，以釐清
          事實真相，是此部分告訴人之指訴，亦乏其他証據足
          資審認。
    （三）至九月四日凌晨告訴人住家鐵門、門前汽車遭毀損及
          路旁小貨車遭縱火，故有監視錄影帶攝得二男子針對
          告訴人住處及其車輛為之，然該錄影內容經原審勘驗
          ，既無法辨識確認是否即為本案被告，此有勘驗筆錄
          在卷可按，自不得以因告訴人方與被告自派出所無法
          協商離去，即臆測推論認係被告二人所為。
五、此外，復查無其他任何積極証據，足認被告二人有何恐嚇、
    毀損及放火之公共危險等犯行，乃事証不足，自應為被告均
    無罪之諭知。原審以不能証明被告犯罪而為其無罪之諭知，
    經核原判決並無違誤，檢察官仍執前詞，並以被告丙○○之
    前科推論可能犯罪，誠屬不當，其提起上訴請求撤銷改判，
    為無理由，應予駁回。
六、據上論斷，應依刑事訴訟法第三百七十三條、第三百六十八
    條，判決如主文。
本案經檢察官柯麗鈴到庭執行職務。
中    華    民    國   九十五   年   十一   月  廿八  日
                  刑事第十四庭審判長法  官  蘇隆惠
                                    法  官  林秀鳳
                                    法  官  陳玉雲
以上正本證明與原本無異。
檢察官如不服本判決應於收受送達後十日內向本院提出上訴書狀
，其未敘述上訴之理由者並得於提起上訴後十日內向本院補提理
由書（均須按他造當事人之人數附繕本）。
被告不得上訴。
                                    書記官  陳思云
中    華    民    國    95    年    11    月    29    日
附件：
臺灣桃園地方法院刑事判決              94年度訴字第1678號
公  訴  人  臺灣桃園地方法院檢察署檢察官
被      告  甲○○  男  34歲（民國○○年○○月○○日生）
                    身分證統一編號：Ｚ000000000號
                    住桃園縣龍潭鄉安康新村60號
            丙○○  男  27歲（民國○○年○月○○日生）
                    身分證統一編號：Ｚ000000000號
                    住桃園縣中壢市○○里○○○街9號
                    居桃園縣中壢市○○路○段154巷50號3樓
                    居桃園縣中壢市○○路○段102號4樓之1
上列被告因公共危險等案件，經檢察官提起公訴（93年度偵字第
19568號、94年度偵字第133號），本院判決如下：
    主  文
丙○○、甲○○均無罪。
    理  由
一、公訴意旨略以：被告甲○○為丁○○所經營之雨喬企業社之
    離職員工，與被告丙○○共同基於恐嚇之概括犯意聯絡，先
    於93年8 月28日17時許，夥同姓名年籍不詳綽號「小胖」之
    男子，至丁○○桃園縣平鎮市○○路26號住所內，向丁○○
    推銷一批數量金額達新臺幣（下同）30,000,000元之高梁酒
    ，遭丁○○拒絕，竟當場恫嚇稱：你給我小心一點等語；甲○○及丙○○復於同年9 月3 日，因與丁○○在桃園縣政府
    警察局平鎮分局平鎮派出所協調前揭事宜不成，在該派出所
    門口再向丁○○恐嚇稱：小心一點等語，致使丁○○心生畏
    懼；甲○○、丙○○另於同年月4 日0 時31分許，夥同一姓
    名年籍不詳之男子，共同基於毀損及放火燒毀住宅等以外他
    人所有物之犯意聯絡，分別駕駛1 部黑色自小客車及1 部機
    車，共同前往平鎮市○○路26號丁○○住所前，以其等攜帶
    到場之白油漆，潑灑停放前址屋外丁○○所有車號2265-HD
    號之自小客車及該址之鐵門，致令該自小客車及鐵門油漆遍
    污不堪一般使用，足生損害於丁○○，並縱火燒毀停放於該
    址對面路邊之電線桿旁丁○○所有車號5U-4 616號自小貨車
    ，致生公共危險，因認被告甲○○與丙○○共同涉有刑法第
    305 條恐嚇危害安全罪、第354 條毀損罪、第175 條第1 項
    放火毀損住宅等以外他人所有物罪嫌云云。
二、按犯罪事實，應依證據認定之，無證據不得推定其犯罪事實
    ；又不能證明被告犯罪者，應諭知無罪之判決，刑事訴訟法
    第154 條、第301 條第1 項分別定有明文。又事實之認定，
    應憑證據，如未能發現相當證據，或證據不足以證明，自不
    能以推測或擬制之方法，為裁判基礎（最高法院40年度臺上
    字第86號判例意旨參照）。另按認定犯罪事實所憑之證據，
    雖不以直接證據為限，間接證據亦包括在內，然無論直接或
    間接證據，其為訴訟上之證明，須於通常一般之人，均不致
    於有所懷疑，而得確信其為真實之程度者，始得為有罪之認
    定，倘其證明尚未達此一程度，而有合理性懷疑之存在時，
    即無從為有罪之認定（最高法院76年度臺上字第4986號判例
    意旨參照）。又告訴人之告訴，係以使被告受刑事訴追為目
    的，是其陳述是否與事實相符，仍應調查其他證據以資審認
    ；被害人之陳述倘尚有瑕疵，遽採為論罪科刑之根據，即難
    認為適法（最高法院52年度臺上字第1300號、61年度臺上字
    第3099號判例意旨參照）。
三、本件公訴人認被丙○○、甲○○二人涉有前述恐嚇、毀損及
    公共危險罪嫌，係以告訴人丁○○之指訴、證人李文異之證
    述，及桃園縣政府消防局火災原因調查報告書1 份、案發現
    場照片35張、監視錄影光碟1 片、臺灣桃園地方法院檢察署
    署94年7 月11日勘驗筆錄1 份等為主要論據。然訊據被告丙○○、甲○○2 人固坦承於93年8 月28日17時50分至桃園縣
    平鎮市○○路26號住處內與丁○○洽談銷售洋酒、高梁酒事
    宜，亦有於93年9 月3 日至桃園縣政府警察局平鎮分局協商
    前開情事，惟否認有前開恐嚇、毀損及公共危險犯行，被告
    丙○○辯稱：甲○○要求伊將高梁酒價錢壓低，伊便向上游
    廠商壓低進價並進了224 箱高梁酒，後甲○○告訴伊該批酒
    係丁○○所委託，故93年8 月28日甲○○便帶伊前往丁○○
    住處與丁○○洽談，但丁○○推說未委託甲○○，後甲○○
    與丁○○發生爭吵，丁○○便找其上游老闆前來處理，但沒
    有談出任何結果，丁○○便請該老闆帶伊去吃飯，伊並未對
    丁○○出言恐嚇。93年9 月3 日伊與甲○○有至平鎮派出所
    欲與丁○○洽談前開事宜，但因當時丁○○酒醉，故無法商
    談，渠等便離開。伊沒有放火，丁○○車輛遭人縱火一事並
    非伊所為等語。被告甲○○辯稱：丁○○央請伊介紹高梁酒
    供其銷售，93年8 月28日伊與丙○○及一名丙○○之友人前
    往丁○○位於桃園縣平鎮市○○路26號住處與丁○○洽談銷
    售前開高梁酒銷售事宜，但丁○○對價格仍不滿意，渠等便
    離開，伊並未出言恐嚇丁○○。93年9 月3 日伊與丙○○有
    至平鎮派出所欲與丁○○洽談前開事宜，但因當時丁○○酒
    醉，故無法商談，渠等便離開，伊沒有放火，丁○○車輛遭
    人縱火一事並非伊所為等語。
三、經查：
（一）按被告以外之人於審判外之言詞或書面陳述，除法律有規
      定者外，不得作為證據；被告以外之人於偵查中向檢察官
      所為之陳述，除顯有不可信之情況者外，得為證據；又被
      告以外之人於檢察事務官、司法警察官或司法警察調查中
      所為之陳述，與審判中不符時，其先後之陳述具有較可信
      之特別情況，且為證明犯罪事實存否所必要者，得為證據
      ；又被告以外之人於審判外之陳述，雖不符刑事訴訟法第
      159 條之1 至第159 條之4 之規定，而經當事人於審判程
      序同意作為證據，法院審酌該言詞陳述或書面陳述作成時
      之情況，認為適當者，亦得為證據。當事人、代理人或辯
      護人於法院調查證據時，知有第159 條第1 項不得為證據
      之情形，而未於言詞辯論終結前聲明異議者，視為有前項
      之同意，刑事訴訟法第159 條第1 項、第159 條之1 第2
      項、第159 條之2 、第159 條之5 分別定有明文。證人丁○○（改名為劉廷益）於警詢、偵查中向檢察官所為之陳
      述，雖屬審判外之陳述，惟被告於本院準備程序中並未主
      張排除證人劉延益前開證言之證據能力，且迄於本院言詞
      辯論終結前均未表示異議，本院審酌證人劉廷益於警詢、
      偵查中係指陳本案事發經過，且無證據足資認定有何違法
      取得前開證人劉廷益證述之情形，故證人劉廷益前開警詢
      及偵查中之證述，自得為證據。證人劉廷益於93年9 月4
      日警詢中指述：93年9 月4 日0 時許，停放在桃園縣平鎮
      市○○路26號前車牌號碼5U─4616號自小貨車發生火災，
      當時伊在家中睡覺，係經鄰居通知才知道發生火災，伊即
      刻前往查看，看見前開車輛車頭處燃燒，火勢猛烈。伊公
      司離職員工甲○○假借公司名義在外招搖撞騙，產生一些
      糾紛，伊遭受恐嚇，故於93年9 月2 日向平鎮派出所報案
      ，於9 月3 日至派出所協調，但協調破裂，對方不詳姓名
      之協調人在派出所門口恐嚇伊要小心點，當天晚上伊之小
      貨車便遭縱火（見93年度偵字第19568 號卷第34至35頁）
      ；於93年9 月10日警詢中指述：伊於93年9 月4 日0 時31
      分遭人縱火，甲○○自伊公司離職後，自93年8 月25 日
      起不斷向伊推銷一支洋酒，後又率眾強要伊為其銷售一批
      高達30,000,000元之高梁酒，伊若不為其行銷，便要伊負
      擔其與他人接洽高梁酒之交際費用，但此事全係甲○○個
      人在外接洽，伊並未介入，後於93年8 月28日甲○○及二
      名男子至伊住處要求伊處理前開銷售事宜，並恐嚇要伊小
      心一點，伊為免不必要之糾紛，就由上游廠商協調，給甲○○等人8,000 元茶水費，將渠等打發走，93年9 月3日
      伊到平鎮派出所報案，並約甲○○與綽號「阿丞」之男子
      出面對質，但不了了之。93年9 月4 日凌晨，伊放在住家
      門口車牌號碼5U-4616 號自小客車便遭縱火，伊住家鐵門
      及另部自小客車亦遭潑油漆。伊遭恐嚇時，現場另有伊姨
      丈李文異及伊上游廠商曾先生在場（見同上偵查卷第18至
      20頁）。於檢察官偵查中指述：93年8 月28日甲○○帶二
      人前來恐嚇要伊簽約，9 月3 日至派出所協調，甲○○要
      伊小心一點，過不到三小時伊車子便遭縱火（見同上偵查
      卷第55頁）。於本院審理時證稱：伊為雨喬企業社負責人
      ，甲○○為伊前員工，93年8 月28日甲○○稱丙○○有一
      支酒要推銷予伊，伊不疑有他而讓甲○○、丙○○及同行
      之另名男子進入伊住處，結果丙○○便向伊稱甲○○拜託
      其載高梁酒，要伊簽約將貨吃下來，伊告知因價錢過高無
      法簽約，渠等三人便賴著不走，伊便打電話請伊姨丈李文
      異及廠商曾國安前來幫伊處理此事，約7 時20分左右曾國
      安到場，伊當時在住處外面，丙○○及曾國安在屋裡談，
      伊不知道渠等交談內容，伊將身上之5,000 元及向李文異
      所借之3,000 元交予曾國安，請曾國安帶甲○○等人去吃
      飯。伊事後有問過曾國安，曾國安稱擺平了，但當日晚上
      曾國安打電話來跟伊說錢不夠，叫我開壹張支票，伊稱整
      件事情伊是受害者，伊不可能再開支票，故伊在9 月2日
      才至派出所報案。9 月3 日警察要伊前去對質、調解，伊
      朋友載伊過去，警察說伊喝酒不可以做筆錄，故當日係丙○○與警察交談，伊跟甲○○坐在一旁，伊走出派出所後
      ，丙○○向伊說要伊最好小心一點，晚上差不多12點多就
      發生火燒車（見本院94年11月3 日審理筆錄）。證人劉廷
      益於93年9 月4 日第1 次製作警詢筆錄時，距離其指稱於
      93年9 月3 日在平鎮派出所前遭前來該處協調之人恐嚇一
      事僅相隔數小時，而丙○○、甲○○亦曾前往其住處洽談
      酒類交易事宜，其對甲○○、丙○○當不陌生，苟其確係
      遭當日前往該處之丙○○、甲○○恐嚇，大可直接、具體
      指明係遭何人恐嚇，豈會僅泛稱係遭姓名不詳之對方協調
      人恐嚇，劉廷益是否確遭被告二人恐嚇，自有可疑。再者
      ，被告丙○○於本院審理時陳稱，93年9 月3 日有一名楊
      梅分局警員陪同劉廷益前來平鎮派出所，伊有向該名男子
      講述劉廷益向伊訂酒之事（見本院95年3 月8 日審理筆錄
      ），與被告甲○○於本院審理時所稱，93年9 月3 日有一
      名男子陪同劉廷益至派出所，後來亦係該名男子陪同劉廷
      益離開警局（見本院95年3 月8 日審理筆錄）等情相符，
      劉廷益亦不否認當日前往派出所時，伊係酒醉狀態，由伊
      客戶載送伊前往派出所，其後亦為伊客戶載送伊返回住處
      等情，僅陳稱該客戶未留在派出所（見本院94年11月3日
      審理筆錄）。然依劉廷益所述，其當時呈現酒醉狀況，而
      該名男子既願不辭辛勞接送劉廷益往返派出所及住處，豈
      會徒留當時酒醉之劉廷益一人在警局與人洽談，相較之下
      ，被告2 人所稱93年9 月4 日另有一名男子全程陪同劉廷
      益在平鎮派出所一節較為可信。則當時既有他人陪同劉廷
      益，被告二人當知苟出言恫嚇劉廷益，必招致他人指證之
      危險，況當時劉廷益業已呈酒醉狀態，被告二人當日在平
      鎮派出所顯然無法與劉廷益協商任何事務，且劉廷益亦稱
      當日僅丙○○與平鎮派出所員警交談，足見劉廷益被告二
      人接觸交談之情形甚微，實難想像在此情況下竟會產生令
      被告二人難以忍受之事端，致使被告二人甘冒遭人指述恐
      嚇犯行之危險，而在劉廷益及其友人面前出言恐嚇劉廷益
      ，故證人劉廷益前開指述要與情理有違，自難採信。再劉
      廷益於94年9 月4 日製作第一次警詢筆錄時，並未曾指述
      其於同年8 月28日曾在自家住處遭人恐嚇之事，係嗣於同
      年9 月10日製作第二次警詢筆錄時，始指稱前開時、地遭
      恐嚇之事，苟確有前開情事，何以劉廷益不在距離案發較
      近之時，於指述同於93年9 月3 日遭人恐嚇時一併向員警
      申告被告前開犯行，反於相隔數日後，始憶起前開情事而
      向員警申告，則劉廷益前開指述是否信實，即有可疑。再
      觀諸劉廷益於本院交互詰問時證稱：「（檢察官問：是否
      你有遊說他們3 人拿了錢就走？）有」、「（檢察官問：
      他們3 人進來時，手上有無拿著刀子、棍棒或者其他東西
      ？）都沒有」、「（檢察官問：他們3 人除了跟你說要你
      買下高梁的事情外，是否有說哪些話語會讓你害怕？）他
      們離開前沒有說什麼，是後來報警後」、「（檢察官問：
      他們離開之前是有有叫你小心一點？）有」、「（檢察官
      問：為何你剛會稱沒有？）他們要走的時候，有跟我說叫
      我小心一點，至於我給的八千元是我拿給曾國安，是曾國
      安說他會處理這件事情，請他們吃飯」、「（檢察官問：
      是曾國安把他們帶出你的住處，他們才跟你說你要小心一
      點？）是，是丙○○說的，甲○○沒有說」（見本院94
      年11月3 日審理筆錄）。劉廷益就原證稱被告至伊住處當
      日並未有出言恐嚇情事，然經檢察官再次追問被告2 人是
      否出言要其小心點時，旋又改稱確有前開恐嚇情事，劉廷
      益就被告2 人有無在93年8 月28日出言恐嚇如此明確之事
      實，於同一庭期先後連續問答中竟有相反迥異之回答，其
      指述之是否真實，極為可疑。證人劉廷益指述被告2 人分
      於93年8 月28日恐嚇一節，證述情節反覆；指稱被告2 人
      於同年9 月3 日恐嚇一情，亦與情理相左，自難以證人劉
      廷益前開證述內容為證明被告2 人有前開恐嚇犯行之證據
      。
（二）證人李文異於本院審理時證述：93年8 月28日伊有到劉廷
      益住處，伊到達時甲○○要伊進屋，但伊因不瞭解狀況，
      所以不敢進屋，便叫甲○○出來，與甲○○在屋外交談，
      而劉廷益及丙○○則待在屋內。伊與甲○○未達成協議，
      後來陸陸續續有人前來，大家便錯開話題，伊不知道事後
      是否達成協議。劉廷益有向伊借3,000 元交給一名伊不認
      識之人，說要請甲○○等人吃飯。伊有看到甲○○等人離
      開時之情形，但伊沒有聽到甲○○等人離開劉廷益住處時
      有對劉廷益說任何話（見本院94年11月3 日審理筆錄）。
      證人曾國安於本院審理時證述：93年8 月28日7 點多伊到
      劉廷益住處時有甲○○、丙○○、劉廷益、劉廷益之姨丈
      在場，劉廷益向伊稱其有下單購買高梁酒，但劉廷益所稱
      之訂購內容與甲○○所稱情節差異極大，當時係伊與劉廷
      益及丙○○在談，劉廷益與劉廷益之姨丈進進出出，渠等
      一直談到9 點、10點。甲○○大部分時間待在屋外，有時
      進來坐一坐。劉廷益與伊均答應盡量將貨出掉，後來劉廷
      益拿8,000 元給伊，要伊帶甲○○等人去吃飯，伊便與甲○○、丙○○及伊後來到達之2 、3 個朋友一起離去，但
      僅有丙○○與伊去吃飯，甲○○並未同行。伊沒有聽到甲○○或丙○○出言要劉廷益小心一點，伊也沒有聽到被告
      提及若劉廷益不承接該批高梁酒會有何後果之言語（見本
      院95年1 月19日審理筆錄）。證人李文異為劉廷益之姨丈
      ，證人曾國安係劉延益之上游廠商，事發當日均係應劉廷
      益之請前來為劉廷益排解糾紛，顯見渠等與劉廷益間必有
      相當情誼，渠等不致故為不利劉廷益之陳述以偏袒被告，
      故其二人所述情節，自屬可採。當日李文異、曾國安既係
      前來為劉廷益與被告協商購酒事宜，渠等交涉之對象既為
      被告，自會將焦點集中被告，對被告之言行舉措應當十分
      注意，苟被告曾出言恐嚇劉廷益，在場之李文異、曾國安
      豈會不知。再劉廷益指述被告係於離去其住處時對其恐嚇
      ，然當時除劉廷益外，另有曾國安與李文異在場，被告二
      人亦僅有另名男子相伴，雙方在人數上勢鈞力敵，被告二
      人並無任何之優勢，當知於此情況下，縱出言惡言，必無
      法達恫嚇劉廷益之目的，渠等實不致為如此無謂之舉。更
      進者，依劉廷益、李文異、曾國安均證述被告離開劉廷益
      住處前，劉廷益有交付8,000 元予曾國安，央請曾國安陪
      同甲○○等人前去吃飯，且曾國安亦稱丙○○確有與其前
      去吃飯等情，則劉廷益既已釋出善意，希望息事寧人，而
      被告等人亦知悉前開情事，且願離開劉廷益住處，可見雙
      方已有相當程度之妥協，既已如此，實難想像被告竟會於
      平息氣氛後，無端出言恫嚇劉廷益，再於恐嚇劉廷益後，
      不倖然離去，被告丙○○再若無其事與曾國安一同宴飲。
      益見證人劉廷益所指被告出言恫嚇一情，應屬子虛，要無
      可採。
（三）證人劉廷益於警詢及本院審理時均證稱；伊所有之車牌號
      碼5U─4616號車輛起火燃燒時伊正在屋內睡覺，係經由鄰
      居通知才知情，伊外出查看時，僅見伊停在門口之另輛車
      子及住宅側門遭人潑漆，但未在現場發現可疑之人（見同
      上偵查卷第35頁、本院9 年11月3 日審理筆錄）。顯見劉
      廷益並未目睹其車輛遭人縱火或其車輛、住宅遭人撥灑油
      漆之過程，則劉廷益之證言僅說明其車輛曾遭縱火及住宅
      、車輛曾遭撥漆之事實，尚無法據以為認定被告犯行之證
      據。再經本院勘驗劉廷益提出其住宅附近事發當日之監視
      錄影帶，畫面中僅見二名男子，一著全身黑衣褲、一著白
      色上衣、頭戴帽子。黑衣男子向畫面左方並以手指向畫面
      右方住宅，白衣戴帽男子手持桶狀物，朝畫面右側之住家
      走去並回頭看著黑衣男子之手勢後即向畫面右側住家處潑
      灑白色油漆，同時黑衣男子所在處燃起火光，黑衣、白衣
      男子二人同時向畫面下方奔去，數秒後黑衣男子又回起火
      處，黑衣男子奔回時右手提一類似桶狀之物品一情，有本
      院94年12月22日勘驗筆錄在卷可按。由該監視錄影帶固可
      見車輛起火、二名男子潑漆之過程，然並無法辨識該二名
      男子是否為本案被告，自不得為不利於被告之認定。劉廷
      益之車輛為人縱火及住處遭人潑漆之犯罪部分，除該錄影
      帶外並無其他旁證可資以判別錄影帶所攝之人是否為本案
      被告，故不能認被告涉有此部分之犯行。
四、綜上所述，就公訴人所指被告涉犯93年8 月28日恐嚇犯行，
    固有證人劉廷益之指述，然劉廷益指述之情節前後不一，且
    與證人李文異、曾國安所述歧異，以李文異及曾國安之立場
    觀之，其二人證述之言，自遠較劉廷益所述為可信。劉廷益
    所述與該二證人所證述者不同，應認劉廷益之言為不可採。
    殊不得僅因劉廷益一人之所言，即認被告有其所指之此部分
    犯行。另就被告涉犯93年9 月3 日恐嚇犯行，僅有證人劉廷
    益之單一指述，而劉廷益之指述復與情理相悖，且無其他事
    證足資相佐，自難僅以證人即告訴人劉廷益之單一指述為認
    定被告前開犯行之證據。另就被告被訴公共危險、毀損犯行
    部分，並無積極證據證明被告有為前開犯行，公訴人所指即
    屬無據，揆諸前開規定與判例意旨，自應對被告二人為無罪
    判決之諭知。
五、至被告丙○○被訴於92年5 月4 日傷害乙○○犯行部分，本
    院另為判決，附此敘明。
據上論結，應依刑事訴訟法第301 條第1 項，判決如主文。
本案經檢察官謝雯璣到庭執行職務。
中    華    民    國    95    年    3     月    22    日
                    刑事第九庭審判長法  官  林明洲
                                    法  官  胡芷瑜
                                    法  官  何燕蓉
上正本證明與原本無異。
如不服本判決，應於本判決送達後10日內向本院提出上訴狀（應
附繕本），上訴於臺灣高等法院。
                                    書記官  許弘樺
中    華    民    國    95    年    3     月    22    日


司法院資訊處製作；財團法人民間司法改革基金會備份。
